臺灣高雄地方法院刑事判決　　　　　　　　　　　　　九十三年度易字第一五四號
　　公　訴　人　臺灣高雄地方法院檢察署檢察官
　　被　　　告　甲○○
　　被　　　告　乙○○
　　被　　　告　丁○○○
　　被　　　告　丙○○
右列被告等因傷害案件，經檢察官提起公訴（九十二年度偵字第一一八八八號），本
院判決如左：
    主  文
本件公訴不受理。
    理  由
一、公訴意旨係以：被告甲○○、乙○○二人經營「花蝴蝶檳榔攤」（位於高雄縣大
    寮鄉○○○路上），被告丁○○○、丙○○夫婦經營「顧目洲檳榔攤」（位於花
    蝴蝶檳榔攤對面），平日即因生意競爭，二家檳榔攤雇用之員工彼此間時因細故
    而生爭執。民國九十二年三月二十六日二十二時四十五分許，被告甲○○、乙○○因認員工遭「顧目洲檳榔攤」員工欺負，先由被告乙○○前往「顧目洲檳榔攤
    」瞭解，被告丁○○○、丙○○夫婦經通知自他處到場後，被告甲○○亦前往該
    處。雙方各呼叫友人數名（姓名年籍均不詳）到場助陣，嗣一言不合，雙方人馬
    旋各基於傷害故意發生互毆，期間亦有數名圍觀群眾見此情況加入互毆。致被告
    甲○○受有多處皮膚擦傷之傷害；被告乙○○受有頭部外傷、後枕挫裂傷（二點
    五公分×零點五公分×零點五公分）、顏面部多處挫擦傷（二公分×二公分、四
    公分×二公分）及挫瘀傷、胸腹部多處挫擦傷（十二公分×六公分、十八公分×
    十二公分、三十公分×十五公分）、後背多處挫擦傷（九公分×零點八公分、十
    二公分×六公分、六十公分×三十公分、三十五公分×十六公分、十五公分×十
    公分）、後背皮下血腫（三十公分×十五公分）、四肢多處挫擦傷（三公分×三
    公分、三公分×三公分、三公分×二公分、二十公分×十公分、四公分×零點二
    公分、十二公分×零點五公分、三公分×零點五公分、六公分×五公分、四公分
    ×三公分、八公分×四公分、五公分×零點五公分）之傷害。被告丁○○○則受
    有頭皮瘀腫（四公分×三公分）、顏面（三公分×二公分）、右頸（十四公分×
    四公分）、右上臂（二十四公分×八公分）、左上臂（十二公分×三公分）淤青
    之傷害；被告丙○○受有顏面（三公分×二公分）、左大拇指、前胸（十四公分
    ×四公分）挫瘀傷之傷害。因認被告甲○○、乙○○、丁○○○、丙○○均涉犯
    刑法第二百七十七條第一項之傷害罪嫌。
二、按告訴乃論之罪，告訴人於第一審辯論終結前，得撤回其告訴；又告訴經撤回者
    ，法院應諭知不受理之判決，刑事訴訟法第二百三十八條第一項、第三百零三條
    第三款分別定有明文。
三、經查，本件被告即告訴人甲○○、乙○○、丁○○○、丙○○四人因傷害案件，
    經檢察官提起公訴，認被告四人均係犯刑法第二百七十七條第一項之傷害罪，依
    同法第二百八十七條前段之規定，須告訴乃論。茲因被告即告訴人甲○○、乙○○、丁○○○、丙○○業於本院審理中達成和解，被告丁○○○、丙○○復已共
    同給付被告甲○○、乙○○共新台幣七萬元，並經渠等當場點收無訛，且被告四
    人均已當庭互相撤回對方之傷害告訴，有本院九十三年五月二十八日審判筆錄附
    卷可稽，參照前揭說明，爰不經言詞辯論，逕為諭知不受理之判決。
據上論斷，應依刑事訴訟法第三百零三條第三款、第三百零七條，判決如主文。
中      華      民      國      九十三      年    五    月    三十一    日
                                  臺灣高雄地方法院刑事第八庭
                                      審判長法  官  陳樹村
                                            法  官  林意芳
                                            法  官  吳俊龍
右正本證明與原本無異。
如不服本判決，應於判決送達後十日內，向本院提出上訴狀。
                                            書記官  許麗珠
中      華      民      國      九十三      年    五    月    三十一    日
